臺灣臺北地方法院刑事判決
110年度審訴字第1542號
公  訴  人  臺灣臺北地方檢察署檢察官
被      告  詹景皓
上列被告因毒品危害防制條例案件，經檢察官提起公訴（110年
度偵字第25759號），被告於本院準備程序中就被訴事實為有罪
之陳述，經本院合議庭裁定由受命法官獨任逕以簡式審判程序審
理，判決如下：
    主  文
詹景皓犯持有第二級毒品純質淨重二十公克以上罪，處有期徒刑
柒月；扣案第二級毒品大麻併同無法析離之包裝袋共陸包，均沒
收銷燬。
    事  實
一、詹景皓(所涉施用第二級毒品罪嫌部分，另經檢察官為不起
    訴處分確定)明知「大麻」係毒品危害防制條例第2條第2項
    第3款所定第三級毒品，未經許可不得非法持有，竟基於持
    有第二級毒品純質淨重20公克以上之犯意，於民國110年4月
    4日晚上9時許，在位於臺北市中山區林森北路「皇家KTV」
    內，以新臺幣(下同)4萬8,000元之價格，向真實姓名、年籍
    不詳之某成年男子購買第二級毒品大麻6包(不包括大麻全草
    之成熟莖及其製品及由大麻全草之種子所製成不具發芽活性
    之製品，合計驗前純質淨重53.04公克)後持有之。嗣因臺北
    市政府警察局刑事警察大隊毒品查緝中心員警偵辦他案，持
    本院核發之110年度聲搜字第450號搜索票，於110年4月6日
    晚上7時50分許，前往位於臺北市○○區○○街000號之「膜之魂
    」汽車美容店執行搜索，適詹景皓在場，經警於店內車號00
    0-0000號自小客車後座背包內查扣上開第二級毒品大麻6包
    ，且詹景皓坦承為其所有，始循線查悉上情。
二、案經臺北市政府警察局刑事警察大隊報告臺灣臺北地方檢察
    署檢察官偵查起訴。
    理  由
一、本件被告詹景皓所犯均係死刑、無期徒刑、最輕本刑為3年
    以上有期徒刑以外之罪，其於準備程序進行中就被訴事實為
    有罪之陳述，經受命法官告知簡式審判程序之旨，並聽取當
    事人之意見後，本院合議庭認無不得或不宜改依簡式審判程
    序進行之情形，爰依刑事訴訟法第273條之1第1項、第284 
    條之1規定，裁定由受命法官獨任進行簡式審判程序。又本
    件所引屬於審判外陳述之傳聞證據，依同法第273 條之2規
    定，不受第159條第1項關於傳聞法則規定之限制，依法有證
    據能力，合先敘明。
二、上開犯罪事實，業據被告於警詢、偵訊及本院審理時均坦認
    不諱（見偵一卷第第11頁至第13頁、第15頁至第20頁、第23
    頁至第25頁，審訴卷第32頁、第36頁），並有與其所述相符
    之本院110年度聲搜字第450號搜索票影本、臺北市政府警察
    局刑事警察大隊搜索、扣押筆錄、扣押物品目錄表、扣押物
    品收據、偵辦毒品危害防制條例案毒品初步鑑驗報告單、查
    獲現場及扣案6包大麻照片在卷可稽（以上見偵一卷第47頁
    至第61頁），而扣案6包大麻經送驗，均驗出含第二級毒品
    大麻成分，有法務部調查局濫用藥物實驗室調科壹字第1102
    3004780號鑑定書足憑（見偵一卷第119頁），並有扣案大麻
    6包可佐，應認被告上開任意性自白與事實相符，被告犯行
    ，堪以認定，應予依法論科。 
三、論罪科刑：
　㈠按毒品危害防制條例第2條第2項第2款所稱之「大麻」，依其
    附表二編號24所載，係指「不包括大麻全草之成熟莖及其製
    品（樹脂除外）及由大麻全草之種子所製成不具發芽活性之
    製品」而言，準此，該所謂「大麻」，即除上揭全草之成熟
    莖及其樹脂外之製品、種子所製成不具發芽活性之製品以外
    ，其餘任何部位要均屬之。故同條例第11條第4項所定「持
    有第二級毒品純質淨重20公克以上」者，其中「純質淨重」
    於「大麻」之情形，係指大麻全草之上開部分之淨重。最高
    法院101年度台上字第1771號刑事判決意旨參照。觀之扣案6
    包大麻照片，均呈乾葉狀，未見有成熟莖、種子及其製品之
    型態，且經法務部調查局濫用藥物實驗室鑑驗認均含第二級
    第24項之大麻成分，則其鑑驗淨重53.04公克即為純質淨重
    ，要無疑義。是核被告所為，係犯毒品危害防制條例第11條
    第4 項之持有第二級毒品純質淨重20公克以上罪。被告自取
    得扣案大麻時起至110年4月6日晚上7時50分許為警查獲時止
    ，犯罪行為均在繼續中，為繼續犯，應論以一罪。
　㈡被告前因犯詐欺取財罪，經本院以108年度審簡字第1668號判
    決判處有期徒刑3月確定，於108年12月3日易科罰金執行完
    畢等情，有臺灣高等法院被告前案紀錄表1份可稽。是被告
    於有期徒刑執行完畢後5年以內，故意再犯本案最重本刑為
    有期徒刑以上之刑之罪，固構成累犯，惟本院審酌被告前所
    犯之罪與本件所犯之罪之罪名不同，難認被告具有主觀上特
    別惡性或對刑罰反應力薄弱，參諸司法院釋字第775號解釋
    意旨，不予加重其刑。　　
　㈢爰審酌毒品之流通及持有，危害國人身心健康及社會秩序，
    已為國法所厲禁，被告漠視法令禁制，持有純質淨重約53.0
    4公克之第二級毒品大麻，自應非難。復考量被告犯後坦承
    犯行，兼衡其於本院訊問時陳稱：國中畢業之最高學歷，現
    販賣糖葫蘆維生，收入不固定，無須扶養之親屬等語之智識
    程度及家庭經濟狀況，兼衡被告犯罪動機、目的、手段，持
    有毒品之時間、數量等一切情狀，量處如主文所示之刑。　
四、扣案大麻6包，經送驗其上均檢出含第二級毒品大麻成分，
    業如前述，應依毒品危害防制條例第18條第1項前段規定，
    於本件被告所犯之罪之主文項下宣告沒收銷燬，至包裝袋因
    與其內所殘留之毒品難以完全析離，且無析離之實益與必要
    ，應視同毒品，併依上開規定均沒收銷燬。鑑驗耗損部分，
    因已滅失，爰不宣告沒收銷燬之。至員警查獲被告時，另扣
    得IPHONE廠牌行動電話1支（含門號0000000000號SIM卡1張
    ），因無證據足認與本案有關，爰不於本案宣告沒收。
據上論斷，應依刑事訴訟法第273條之1第1項、第299條第1項前
段，毒品危害防制條例第11條第4項、第18條第1項前段，刑法第
11條，判決如主文。
本案經檢察官樊家妍提起公訴，檢察官朱玓到庭執行職務。
中　　華　　民　　國　　111 　年　　1 　　月　　13　　日
                  刑事第二十庭  法  官  宋恩同
以上正本證明與原本無異。　　　　　　　　　
如不服本判決應於收受送達後20日內向本院提出上訴書狀，並應
敘述具體理由；其未敘述上訴理由者，應於上訴期間屆滿後20日
內向本院補提理由書（均須按他造當事人之人數附繕本）「切勿
逕送上級法院」。
                                書記官  黃勤涵
中　　華　　民　　國　　111 　年　　1 　　月　　14　　日
附錄本罪論罪科刑法條：　　
毒品危害防制條例第11條
持有第一級毒品者，處3年以下有期徒刑、拘役或新臺幣30萬元
以下罰金。
持有第二級毒品者，處2年以下有期徒刑、拘役或新臺幣20萬元
以下罰金。
持有第一級毒品純質淨重十公克以上者，處1年以上7年以下有期
徒刑，得併科新臺幣1百萬元以下罰金。
持有第二級毒品純質淨重二十公克以上者，處6月以上5年以下有
期徒刑，得併科新臺幣70萬元以下罰金。
持有第三級毒品純質淨重五公克以上者，處2年以下有期徒刑，
得併科新臺幣20萬元以下罰金。
持有第四級毒品純質淨重五公克以上者，處1年以下有期徒刑，
得併科新臺幣10萬元以下罰金。
持有專供製造或施用第一級、第二級毒品之器具者，處1年以下
有期徒刑、拘役或新臺幣10萬元以下罰金。